【裁判字號】    88,親,115
【裁判日期】    890714
【裁判案由】    確認父子關係存在
【裁判全文】
臺灣高雄地方法院民事判決  八十八年度親字第一一五號
    原      告  甲○○
    被      告  乙○○
    特別代理人  高雄市政府社會局長
    訴訟代理人  丙○○
右當事人間否認子女事件，本院判決如左：
    主    文
確認被告乙○○（男，民國八十二年九月一日生）與原告甲○○間親子關係存在。
訴訟費用由被告負擔。
    事    實
甲、原告方面：
一、聲明：如主文所示。
二、陳述：緣原告甲○○於民國八十一年七月與被告乙○○之生母阿華（真實姓名不
    詳）在外認識而共賦同居，於八十二年一月阿華懷孕，旋即藉故返回娘家。惟阿
    華迄至八十二年十月始又返回與原告生活，並告知其於八十二年九月一日產下一
    子即被告，係自原告受胎所生，乃交由原告扶養迄今已有五年有餘。於八十三年
    一月阿華誆稱出外拿取被告出生證明以利原告報戶籍，詎料阿華一去不回，迄今
    毫無音訊，迭經找尋皆去向不明。現被告面臨就學學齡，因無從申報戶口，致有
    無法順利就讀學校，原告實際上有扶養被告多年，有父子關係，但於法律上無法
    確認兩造之身分，影響被告就學，故有提起確認兩造親子關係存在之必要。
三、證據：提出戶籍謄本為證，並聲請為ＤＮＡ血緣鑑定。
乙、被告方面：
一、聲明：駁回原告之訴。
二、陳述：對原告之主張均無意見。
三、證據：聲請為ＤＮＡ血緣鑑定。
丙、本院依職權囑託高雄醫學大學附設中和紀念醫院鑑定兩造間是否有親子血緣關係
    。
    理    由
一、原告主張之事實，業據提出戶籍謄本為證，且為被告所不爭執，兩造間有親子血
    緣關係，並經本院囑託高雄醫學大學附設中和紀念醫院鑑定屬實，有該院八十九
    年六月五日函附鑑定結果報告書附卷可資佐憑，自堪信為真實。
二、按非婚生子女經生父認領者，視為婚生子女，其經生父撫育者，視為認領。又非
    婚生子女認領之效力，溯及於出生時，民法第一千零六十五條第一項、第一千零
    六十九條前段分別定有明文。
三、本件原告既自幼撫育被告迄今逾五年，而兩造間確有親子血緣關係，即原告確為
    被告之生父，已如前述，揆諸首揭法條，被告視為原告之婚生子女，其法律上地
    位與原告之婚生子女相同，兩造間溯及自被告出生時即存在親子關係。從而，原
    告訴請確認兩造間親子關係存在，為有理由，應予准許。
四、據上論結，本件原告之訴有理由，依民事訴訟法第七十八條判決如主文。
中      華      民      國    八十九    年      七      月    十四    日
                              臺灣高雄地方法院民事第二庭
                                  法      官  朱玲瑤
右正本證明與原本無異。
如不服本判決，應於送達後廿日內，向本院提出上訴狀。
中      華      民      國    八十九    年      七      月     十五     日
                                  法院書記官  張乃昇


司法院資訊處製作；財團法人民間司法改革基金會備份。
